【裁判字號】    92,上易,2394
【裁判日期】    921014
【裁判案由】    竊盜
【裁判全文】
臺灣高等法院刑事判決                          九十二年度上易字第二三九四號
    上  訴  人  臺灣臺北地方法院檢察署檢察官
    被      告  乙○○
右上訴人因被告竊盜案件，不服臺灣臺北地方法院九十二年度易字第一一六０號中華
民國九十二年七月十七日第一審判決（起訴案號：臺灣臺北地方法院檢察署九十二年
度偵字第九二一九號、第一一八一六號、第一一八一七號；併辦案號：臺灣臺北地方
法院檢察署九十二年度偵字第一六六五七號（含九十二年度偵字第一四九一五號），
提起上訴，本院判決如左：
    主  文
原判決撤銷。
乙○○連續攜帶兇器，毀壞門扇，於夜間侵入住宅竊盜，累犯，處有期徒刑貳年貳月
，並於刑之執行前令入勞動場所強制工作參年。
扣案如附表所示之物均沒收之。
    事  實
一、乙○○曾於民國六十九年間因竊盜案件，經本院以六十九年度上易字第九四三號
    判處有期徒刑二月確定，於六十九年八月七日執行完畢；又於七十五年間因竊盜
    案件，經臺灣臺北地方法院以七十五年度訴字第八四六號判處有期徒刑一年二月
    確定，於七十六年五月三十一日縮刑期滿執行完畢；復於七十七年間因竊盜案件
    ，經臺灣臺北地方法院以七十七年度訴字第一七００號判處有期徒刑二年確定，
    於七十九年八月三日假釋縮刑期滿執行完畢；再於七十九年間因竊盜案件，經臺
    灣臺北地方法院以七十九年度訴字第一三四一號判處有期徒刑三年確定，嗣以八
    十年度聲減字第六二八號判決減刑為有期徒刑一年六月，於八十年十二月十三日
    執行完畢；另於八十一年間因竊盜案件，經臺灣臺北地方法院以八十一年度訴字
    第一八三八號判處有期徒刑二年確定，於八十三年七月十四日假釋縮刑期滿執行
    完畢；又於八十五年間因竊盜案件，經臺灣板橋地方法院及臺灣臺北地方法院分
    別以八十五年度訴緝字第五號及八十五年度易字第四三二八號判處有期徒刑一年
    二月及二年八月，並均諭知應於刑之執行前令入勞動場所強制工作三年確定，經
    臺灣臺北地方法院以八十六年度聲字第一三０六號裁定定其應執行刑為有期徒刑
    三年八月，並於刑之執行前令入勞動場所強制工作三年，旋自八十五年四月十五
    日至八十八年四月十五日止執行強制工作，並自八十八年四月十五日入監執行，
    嗣於九十年三月二十七日因縮短刑期假釋出監，迄於九十一年六月二十七日假釋
    縮刑期滿執行完畢；詎乙○○仍不知悔改，顯有犯竊盜罪之習慣，竟基於意圖為
    自己不法所有之概括犯意，連續於：
    I於九十二年二月一日十八、十九時許，攜帶己有之客觀上可供兇器使用之老虎
      鉗及一字型起子，並以其所有之牌尺勾開鐵門門鎖開關後持其所攜帶之上開老
      虎鉗破壞木門喇叭鎖，侵入陳昱宏及己○○○位於臺北縣永和市○○路一號四
      樓之住宅內，竊取陳昱宏及己○○○所有之現金約新臺幣（下同）一萬七千七
      百元、玉戒指、紅寶石戒指及藍寶石戒指各一只、金項鍊十條、水晶六條、鑽
      鍊一條、滿月金飾十條、玉墜五塊及陳昱宏之軍人
      即逃逸無蹤，嗣經陳昱宏於九十二年二月一日二十二時三十分許發覺失竊報警
      而於現場採得可疑指紋一枚，經送請內政部警政署刑事警察局比對鑑定結果與
      乙○○（原名洪維煌）之指紋相符，始查知上情。
    II於九十二年二月十九日十九時三十分許，攜帶己有之客觀上可供兇器使用之老
      虎鉗及一字型起子，並以其所有之牌尺勾開鐵門門鎖，侵入甲○○位於臺北縣
      永和市○○街九十五巷十弄十九號三樓之住宅內，竊取甲○○所有之現金一百
      元、富邦銀行存摺一本及富邦銀行金融卡一枚等財物，得手後即逃逸無蹤，嗣
      經甲○○於九十二年二月十九日十九時三十分許發覺失竊報警而於現場採得可
      疑指紋一枚，經送請內政部警政署刑事警察局比對鑑定結果與乙○○（原名洪
      維煌）之指紋相符，始查知上情。
    III於九十二年三月六日十九時三十分起至二十時十分止之夜間某時，攜帶己有之
      客觀上可供兇器使用之老虎鉗及一字型起子，並以其所有之打火機燒燬鐵門上
      紗網（毀損部分未據告訴）後而以其所有之牌尺勾開鐵門門鎖開關，侵入戊○○位於臺北縣新店市○○路一四七號二樓之住宅內，竊取戊○○所有之現金約
      五萬七千元及金鍊子一條（價值約二萬五千元）等財物，得手後即逃逸無蹤，
      嗣經戊○○於九十二年三月六日二十時十分許發覺失竊報警而於現場採得可疑
      指紋一枚，經送請內政部警政署刑事警察局比對鑑定結果與乙○○（原名洪維
      煌）之指紋相符，始查知上情。
    Ⅳ於九十二年三月十三日七時起至二十一時五十分止之夜間某時，攜帶己有之客
      觀上可供兇器使用之老虎鉗及一字型起子，並以其所有之牌尺勾開鐵門門鎖，
      侵入宮能慧位於臺北縣新店市○○街十四號四樓之住宅內，竊取宮能慧所有之
      現金一萬四千元、金戒指、耳環、手鍊、
      手後即逃逸無蹤，嗣經宮能慧於九十二年三月十三日二十一時五十分許發覺失
      竊報警而於現場採得可疑指紋一枚，經送請內政部警政署刑事警察局比對鑑定
      結果與乙○○（原名洪維煌）之指紋相符，始查知上情。
    Ⅴ於九十二年四月三日十八時許，攜帶己有之客觀上可供兇器使用之老虎鉗及一
      字型起子，並以其所有之牌尺勾開鐵門門鎖，侵入丙○○位於臺北縣新店市○○路○段六十五巷十二弄二十一號五樓之住宅內，適進入上開住處內搜尋財物
      之際，恰為返家之丙○○發覺而報警處理致未得逞，並扣得其所有供犯罪所用
      之牌尺一把及一字型起子一支。
    Ⅵ乙○○於本民國九十二年三月十五日十九時許，意圖為自己不法之所有，前往
      臺北市○○○路○段二一八巷三八弄一六號二樓，以不詳工具強力轉動之方式
      破壞大門之喇叭鎖，進入該屋後即翻箱倒櫃，並竊取周明慧所有放置於書桌抽
      屜內之現金一萬三千元，得手後旋即離去現場，經周明慧發覺失竊報警而於現
      場採得可疑指紋一枚，經送請內政部警政署刑事警察局比對鑑定結果與乙○○
      （原名洪維煌）之指紋相符，始查知上情。
二、案經被害人己○○○、甲○○、戊○○、宮能慧、周明慧分別訴請臺北縣政府警
    察局新店分局及永和分局報請臺灣臺北地方法院檢察署檢察官偵查起訴及移送併
    案審理。
    理  由
一、右揭犯罪事實，業據被告乙○○於警訊、偵查、原審及本院均坦承不諱，核與被
    害人陳昱宏、己○○○、甲○○、戊○○、宮能慧、周明慧及丙○○分別於警訊
    及原審調查中所指訴之情節相符，復有牌尺一把及一字型起子一支扣案可資佐證
    ；又被害人己○○○、甲○○、戊○○及宮能慧、周明慧上開住所內所採取之指
    紋，經送內政部警政署刑事警察局鑑驗之結果，均與被告乙○○之指紋相符，此
    有該局九十二年二月二十四日刑紋字第０九二００三００九五號、九十二年三月
    二十一日刑紋字第０九二００三五六九四號、九十二年四月二日刑紋字第０九二
    ００五二七九八號、九十二年四月一日刑紋字第０九二００五二八０一號、九十
    二年五月十五日刑紋字第０九二００五七０八０號鑑驗書各一份附卷可參，足徵
    被告乙○○之自白與事實相符；再被告甫執行完畢數月之久，依其於原審陳稱因
    向銀行貸款要還錢之情由（參原審卷第二十三頁），即連續多次竊盜他人財物，
    顯有犯竊盜罪之習慣。故本件事證明確，被告犯行洵堪認定，應予依法論科。
二、按刑法第三百二十一條第一項第三款之攜帶兇器竊盜罪，係以行為人攜帶兇器竊
    盜為其加重條件，此所謂之兇器，其種類並無限制，凡客觀上足對人之生命、身
    體、安全構成威脅，具有危險性之兇器均屬之，且祇須行竊時攜帶此種具有危險
    性之兇器為已足，並不以攜帶之初有行兇之意圖為必要（最高法院七十九年度臺
    上字第五二五三號判例可資參照），查扣案之一字型起子及未扣案之老虎鉗一把
    ，均屬金屬材質，此有相片一紙在卷可稽，且經被告乙○○及證人丙○○陳明在
    卷，於客觀上自足以對人之生命、身體、安全構成威脅，而均為兇器之一種。核
    被告乙○○如事實欄一I、Ⅵ所載之行為，係犯刑法第三百二十一條第一項第一
    款、第二款、第三款之加重竊盜罪；如事實欄一II、III、Ⅳ所載之行為，係犯刑
    法第三百二十一條第一項第一款、第三款之加重竊盜罪。又被告乙○○所為如事
    實欄一Ⅴ竊取被害人丙○○財物之犯行，雖已著手於竊盜行為之實施，然未至取
    得財物之結果，為未遂犯，應論以刑法第三百二十一條第二項、第一項第一款、
    第三款之加重竊盜未遂罪。公訴意旨認被告乙○○上開所為均僅係犯刑法第三百
    二十一條第一項第三款之加重竊盜罪（嗣經蒞庭檢察官補正為刑法第三百二十一
    條第一項第一款、第三款之加重竊盜罪），並就被害人丙○○部分漏未論以未遂
    犯，均有未洽。被告前後多次竊盜犯行，雖有既、未遂之別，然時間緊接，手法
    相同，觸犯構成要件相同之罪，顯係基於概括犯意而為之，應依連續犯之規定論
    以一罪，並依法加重其刑。其於八十五年間因竊盜案件，經臺灣板橋地方法院及
    臺灣臺北地方法院分別以八十五年度訴緝字第五號及八十五年度易字第四三二八
    號判處有期徒刑一年二月及二年八月，並均諭知應於刑之執行前令入勞動場所強
    制工作三年確定，經臺灣臺北地方法院以八十六年度聲字第一三０六號裁定定其
    應執行刑為有期徒刑三年八月，並於刑之執行前令入勞動場所強制工作三年，旋
    自八十五年四月十五日至八十八年四月十五日止執行強制工作，並自八十八年四
    月十五日入監執行，嗣於九十年三月二十七日因縮短刑期假釋出監，迄於九十一
    年六月二十七日假釋縮刑期滿執行完畢之事實，有本院被告全國前案紀錄表一份
    在卷可稽，其於執行完畢後，五年以內再犯本件有期徒刑以上之罪，為累犯，應
    依刑法第四十七條之規定遞加重其刑。
三、原審據以論罪科刑原非無見，惟，(1)就被告另於原審判決前之九十二年三月十五
    日十九時許，前往臺北市○○○路○段二一八巷三八弄一六號二樓，以不詳工具
    破壞大門之喇叭鎖，進入該屋後翻箱倒櫃，竊取周明慧所有放置於書桌抽屜內之
    現金新臺幣一萬三千元部分，其犯罪時間緊接，構成要件相同，顯基於概括之犯
    意反覆為之，為連續犯，屬裁判之一罪，依審判不可分原則，該案應為起訴效力
    所及，原審未及斟酌審判，容非妥適，是以檢察官提起上訴指摘原判決不當，請
    求撤銷改判即有理由，應由本院撤銷改判。爰審酌被告乙○○正值壯年，曾有多
    次竊盜前科仍不思向上，竟利用夜間攜帶兇器毀壞門扇侵入他人住宅內行竊，嚴
    重破壞社會秩序及居家安全，然於犯後尚能坦承犯行，及其品行、犯罪動機、目
    的、手段、行為次數、生活狀況、智識程度、犯罪所得之利益、犯罪所得財物未
    返還被害人、犯罪所生之損害等一切情狀，量處如主文第二項所示之刑。又被告
    乙○○曾於六十九年間因竊盜案件，經本院以六十九年度上易字第九四三號判處
    有期徒刑二月確定，於六十九年八月七日執行完畢；又於七十五年間因竊盜案件
    ，經臺灣臺北地方法院以七十五年度訴字第八四六號判處有期徒刑一年二月確定
    ，於七十六年五月三十一日縮刑期滿執行完畢；復於七十七年間因竊盜案件，經
    臺灣臺北地方法院以七十七年度訴字第一七００號判處有期徒刑二年確定，於七
    十九年八月三日假釋縮刑期滿執行完畢；再於七十九年間因竊盜案件，經臺灣臺
    北地方法院以七十九年度訴字第一三四一號判處有期徒刑三年確定，嗣經八十年
    度聲減字第六二八號判決減刑為有期徒刑一年六月，於八十年十二月十三日執行
    完畢；另於八十一年間因竊盜案件，經臺灣臺北地方法院以八十一年度訴字第一
    八三八號判處有期徒刑二年確定，於八十三年七月十四日假釋縮刑期滿執行完畢
    ；又於八十五年間因竊盜案件，經臺灣板橋地方法院及臺灣臺北地方法院分別以
    八十五年度訴緝字第五號及八十五年度易字第四三二八號判處有期徒刑一年二月
    及二年八月，並均諭知應於刑之執行前令入勞動場所強制工作三年確定，經臺灣
    臺北地方法院以八十六年度聲字第一三０六號裁定定其應執行刑為有期徒刑三年
    八月，並於刑之執行前令入勞動場所強制工作三年，旋自八十五年四月十五日至
    八十八年四月十五日止執行強制工作，並自八十八年四月十五日入監執行，嗣於
    九十年三月二十七日因縮短刑期假釋出監，迄於九十一年六月二十七日假釋縮刑
    期滿執行完畢即再連續多次行竊，參諸前開臺灣高等法院檢察署刑案紀錄簡覆表
    及刑案資料作業個別查詢報表所載，被告顯有犯竊盜罪之習慣，爰依竊盜犯贓物
    犯保安處分條例第三條第一項第一款、第四條、第五條第一項前段規定，諭知於
    刑之執行前令入勞動場所強制工作三年。
四、扣案如附表所示之牌尺一把及一字型起子一支，均係供犯罪所用之物，且為被告
    乙○○所有，業經其供明在卷，爰依刑法第三十八條第一項第二款之規定宣告沒
    收之。另老虎鉗一把及打火機一個，雖係被告乙○○所有供犯罪所用之物，然業
    已丟棄滅失，亦經被告乙○○及證人丙○○陳明在卷，爰不另為沒收之諭知。
五、公訴意旨另以：被告乙○○意圖為自己不法之所有，於九十一年三月二十日十三
    時三十分許，在臺北縣永和市○○路四巷三十一號四樓，以自備足以致人危險之
    兇器螺絲起子及牌尺，竊取被害人丁○○所有之手機及掌上型電腦等物。查檢察
    官認被告乙○○就上開行為涉有刑法第三百二十一條第一項第三款之加重竊盜犯
    行，係以被告乙○○於警訊中之供述，及被害人丁○○於警訊中證述在卷，並有
    搜索扣押物品清單附卷可稽為其主要論據。訊據被告乙○○於本院審理中堅詞否
    認涉有此部分竊盜犯行，辯稱：並未至上開處所行竊等語。經查：被告乙○○於
    警訊中供承曾於『九十二年二月中旬』前往上開處所竊得現金八千多元，核與被
    害人丁○○於警訊中陳稱係於『九十一年三月二十日』失竊手機及掌上型電腦等
    情，就竊盜之時間、所得財物並不相符，參諸證人即查獲員警庚○○於原審九十
    二年七月八日調查中證稱：「（問：永利路四巷三十一號四樓屋主是否有向你們
    報案？）有，當時被告告訴我們他是在九十二年去該屋行竊，但是被害人有提出
    報案三聯單是在九十一年。」等語，自難僅以被告乙○○於警訊所為前開與事實
    不相符之自白，遽認其確曾為上開竊盜行為；又依被害人丁○○於警訊及原審調
    查中所為證言觀之，其並未目睹行竊之人，自難僅憑其於偵審中所為之上開證言
    遽指被告乙○○為上開竊盜犯行之人；另搜索扣押物品清單所載之Ｋ金鑽戒、黃
    金手鍊及行動電話，經被害人丁○○指認結果，均非所失竊之財物，亦有該次警
    訊筆錄在卷可按，該搜索扣押物品清單據亦難以推論被告乙○○確為行竊之人，
    是被告乙○○所涉上開竊盜犯行，尚屬無從證明，本應就此部分犯行為無罪之諭
    知，惟公訴意旨認此部分犯行與前揭論罪科刑部分，有連續犯之裁判上一罪關係
    ，爰不另為無罪之諭知。
六、至臺灣臺北地方法院檢察署九十二年度偵字第一三一四０號移送併辦意旨另以：
    被告乙○○意圖為自己不法之所有，於九十二年二月中旬，在臺北縣永和市○○
    路一三五巷一二號三樓，竊取被害人林潭煇所有之七、八千元。因認被告乙○○
    此部分之行為涉有刑法第三百二十條第一項之竊盜罪嫌。按被告之自白，不得作
    為有罪判決之唯一證據，仍應調查其他必要之證據，以察其是否與事實相符；又
    不能證明被告犯罪者，應諭知無罪之判決，刑事訴訟法第一百五十四條、第一百
    五十六條第二項及第三百零一條第一項分別定有明文。經查：被告乙○○雖於警
    訊中供稱曾於九十二年二月中旬前往上開處所行竊並竊得現金七、八千元，然被
    害人林潭煇於原審九十二年七月八日調查中證稱：「（問：在九十二年二月中旬
    你住處是否失竊？）我根本不知道被偷，是因為警方通知我家遭竊，我才知道，
    所以何時被偷我並不知道，因為錢亂放，所以我不知道家裡是否失竊何物，而且
    我也沒有發現家裡被偷，所以也沒有去清點財物，也沒有注意到門鎖是否有無被
    破壞。」等語，依其陳述，即難認其有被竊之事實，自難僅以被告乙○○於警訊
    中之自白作為認定犯罪之唯一證據，是移送併辦意旨認被告乙○○涉有上開竊盜
    犯行，尚屬無從證明，該併辦部分與起訴部分自無審判不可分之關係，是本件起
    訴之效力即不及於移送併辦部分，應退由原檢察官另行依法處理。另移送併辦竊
    取被害人甲○○財物部分，經核與本件被告乙○○所涉加重竊盜罪嫌部分，係屬
    同一事實，業為檢察官起訴之效力所及，已予審究，附此敘明。
據上論斷，應依刑事訴訟法第三百六十九條第一項前段、第三百六十四條、第二百九
十九條第一項前段，刑法第五十六條、第三百二十一條第一項第一款、第二款、第三
款、第四十七條、第三十八條第一項第二款，竊盜犯贓物犯保安處分條例第三條第一
項第一款、第四條、第五條第一項，判決如主文。
本案經檢察官劉靜婉到庭執行職務。
中      華      民      國      九十二      年     十     月    十四    日
                              臺灣高等法院刑事第二十一庭
                                  審判長法  官  葉  騰  瑞
                                        法  官  莊  明  彰
                                        法  官  黃  國  忠
右正本證明與原本無異。
不得上訴。
                                        書記官  劉  貞  達
中      華      民      國      九十二      年     十     月    十四    日
附表：
  (1)牌尺一把
  (2)一字型起子一支
附錄本案論罪科刑法條全文：
  刑法第三百二十一條
  犯竊盜罪而有左列情形之一者，處六月以上、五年以下有期徒刑：
  一、於夜間侵入住宅或有人居住之建築物、船艦或隱匿其內而犯之者。
  二、毀越門扇、牆垣或其他安全設備而犯之者。
  三、攜帶兇器而犯之者。
  四、結夥三人以上而犯之者。
  五、乘火災、水災或其他災害之際而犯之者。
  六、在車站或埠頭而犯之者。
  前項之未遂犯罰之。


司法院資訊處製作；財團法人民間司法改革基金會備份。
